【裁判字號】    97,訴,2218
【裁判日期】    971229
【裁判案由】    毒品危害防制條例
【裁判全文】
臺灣臺北地方法院刑事判決              97年度訴字第2218號
公  訴  人  臺灣臺北地方法院檢察署檢察官
被      告  甲○○
上列被告因違反毒品危害防制條例案件，經檢察官提起公訴（97
年度毒偵字第3257號），被告於本院準備程序進行中就被訴事實
為有罪之陳述，經本院告知簡式審判程序意旨，並聽取公訴人及
被告之意見後，本院合議庭裁定改由受命法官獨任依簡式審判程
序審理，並判決如下：
    主  文
甲○○施用第一級毒品，累犯，處有期徒刑捌月，扣案之注射針
筒壹支沒收。又施用第二級毒品，累犯，處有期徒刑陸月。應執
行有期徒刑壹年，扣案之注射針筒壹支沒收。
    事  實
一、甲○○前因施用毒品案件，經臺灣士林地方法院以八十九年
    度毒聲字第二一七五號裁定送觀察、勒戒後，認無繼續施用
    毒品之傾向，於民國九十年七月五日執行完畢釋放，並由臺
    灣士林地方法院檢察署檢察官以九十年度毒偵緝字第一０九
    號為不起訴處分確定；復因施用第一、二級毒品案件，經本
    院以九十一年度毒聲字第二０七四號裁定送觀察勒戒後，認
    有繼續施用毒品之傾向，由本院以九十二年度毒聲字第七六
    二號裁定送強制戒治，嗣於九十三年一月九日因法律修正出
    所，而甲○○該次施用毒品案件同時經檢察官起訴，並經本
    院以九十二年度訴字第六六四號判決判處有期徒刑十月、五
    月，定應執行刑為有期徒刑一年一月確定。甲○○另因過失
    傷害、竊盜、傷害、竊盜、妨害公務等案件，分別經本院以
    九十一年度交訴字第一０六號、九十二年度易字第六九四號
    、九十二年度易字第一四二號、九十一年度易字第五五七號
    及九十一年度簡字第一０八五號判決分別判處徒刑確定，經
    減刑後合併定應執行刑為有期徒刑三年十一月，於九十六年
    七月十五日執行完畢。詎其仍不知悔改，另行基於施用第一
    級毒品海洛因與第二級毒品安非他命之犯意，於九十七年八
    月十五日某時，在其位於台北縣汐止市○○○路二六三號十
    四樓居處，先以注射針筒施用第一級毒品海洛因一次；又於
    同日在同上地點以玻璃球吸食器燒烤第二級毒品安非他命，
    以吸食其煙氣之方式，施用第二級毒品安非他命一次。嗣於
    九十七年八月十五日下午四時四十分許，為警在台北市○○
    區○○路二段一六二號之加油站廁所內查獲，並扣得甲○○
    所有供己施用毒品所用之注射針筒一支。
二、案經台北市政府警察局大安分局報告臺灣台北地方法院檢察
    署檢察官偵查起訴。
    理  由
一、前述施用第一、二級毒品之犯罪事實，業據被告甲○○於本
    院審理時坦承不諱。又被告為警查獲時採尿送驗之結果，呈
    嗎啡及安非他命類陽性反應，有台北市政府警察局偵辦毒品
    案件尿液檢體委驗單、台灣尖端先進生技醫藥股份有限公司
    出具之濫用藥物檢驗報告各一份在卷可稽。此外，並有扣押
    物品目錄表一紙附卷供參，更有被告所有供施用第一級毒品
    海洛因所用之注射針筒一支扣案可資佐證，足見被告前開自
    白確與事實相符，應堪採信。末查，被告前因施用毒品案件
    ，經臺灣士林地方法院以八十九年度毒聲字第二一七五號裁
    定送觀察、勒戒後，認無繼續施用毒品之傾向，於九十年七
    月五日執行完畢釋放，並由臺灣士林地方法院檢察署檢察官
    以九十年度毒偵緝字第一０九號為不起訴處分確定；復因施
    用第一、二級毒品案件，經本院以九十一年度毒聲字第二０
    七四號裁定送觀察勒戒後，認有繼續施用毒品之傾向，由本
    院以九十二年度毒聲字第七六二號裁定送強制戒治，嗣於九
    十三年一月九日因法律修正出所，而甲○○該次施用毒品案
    件同時經檢察官起訴，並經本院以九十二年度訴字第六六四
    號判決判處有期徒刑十月、五月，定應執行刑為有期徒刑一
    年一月確定等情，有臺灣高等法院被告前案紀錄表一份在卷
    可參。是被告於觀察勒戒執行完畢後，旋於五年內再犯施用
    毒品前案，顯見被告尚未戒斷，之後又再犯下本案，則其施
    用第一級毒品海洛因及第二級毒品安非他命之犯行，事證明
    確，應堪認定。
二、核被告所為，係犯毒品危害防制條例第十條第一項之施用第
    一級毒品罪及同條第二項之施用第二級毒品罪。其施用第一
    、二級毒品前後，持有為供施用之第一、二級毒品之低度行
    為，應為施用之高度行為所吸收，不另論罪。再被告所犯上
    開二罪，犯意各別，行為互殊，應予分論併罰。另被告有如
    事實欄所載之犯罪科刑執行情形，有臺灣高等法院被告前案
    紀錄表一份在卷可查，其於有期徒刑執行完畢後五年內，再
    故意觸犯本案有期徒刑以上之罪，為累犯，應依刑法第四十
    七條第一項規定加重其刑。爰審酌被告歷經觀察勒戒之矯治
    處遇及科刑執行之處罰後，仍無法戒除毒癮，顯見其毒癮不
    輕；惟被告之犯罪行為主要係戕害自身，並未直接積極損害
    他人之利益，且其施用次數僅只一次，另參酌被告犯罪後坦
    承施用第一、二級毒品犯行，犯後態度尚佳等一切情狀，分
    別量處如主文所示之刑，並定其應執行之刑。扣案之注射針
    筒一支，係被告所有供施打毒品所用之物，為被告所有供犯
    本罪所用之物，業據被告陳明在卷，自應依刑法第三十八條
    第一項第二款規定宣告沒收。
據上論斷，應依刑事訴訟法第二百七十三條之一第一項、第二百
九十九條第一項前段，毒品危害防制條例第十條第一項、第二項
，刑法第十一條前段、第四十七條第一項、第五十一條第五款、
第三十八條第一項第二款，判決如主文。
本案經檢察官蔡彥守到庭執行職務。
中    華    民    國    97    年    12    月    29    日
                  刑事第十八庭      法  官  游士珺
上正本證明與原本無異。
如不服本判決應於收受送達後10日內向本院提出上訴書狀，並應
敘述具體理由；其未敘述上訴理由者，應於上訴期間屆滿後20日
內向本院補提理由書（圴須按他造當事人之人數附繕本）「切勿
逕送上級法院」。
                                    書記官  林素霜
中    華    民    國    97    年    12    月    31    日
附錄本案論罪科刑所依據之法條：
毒品危害防制條例第10條
施用第一級毒品者，處6 月以上5 年以下有期徒刑。
施用第二級毒品者，處3 年以下有期徒刑。


司法院資訊處製作；財團法人民間司法改革基金會備份。
